Minutes et répertoires du notaire Mathieu GOUDIN, 19 février 1704 - 3 juillet 1730 (étude XIII)
Archives nationales
- Minutes de Mathieu GOUDIN, janvier 1704 - 3 juillet 1730; MC/ET/XIII/146 - MC/ET/XIII/238; 93 articles
  - Minutes. 1720, juillet, juillet 1720; MC/ET/XIII/210
    - Bail par Jules Degoullon, sculpteur ordinaire des bâtiments du roi, demeurant rue Meslay., 6 juillet 1720; MC/ET/XIII/210
    - DUHAMEL (Jean) Maître maçon Rue de la Clef § Liquidation et partage .., 13 juillet 1720; MC/ET/XIII/210
      partage; Duhamel, Jean
    - Lesueur Jacques, menuisier, moulin des Choux § Marché passé par .., 13 juillet 1720; MC/ET/XIII/210
      marché; Lesueur, Jacques
    - VALLET (Nicolas) Maître Serrurier Rue du Vert Bois § Mise en apprentissage chez .., 17 juillet 1720; MC/ET/XIII/210
      contrat d'apprentissage; Vallet, Nicolas
    - SERRURIER (apprentissage de) § mise en .. par Pic, fruitier, de son frère Etienne, mineur, pour 5 ans chez VALLET (Nicolas) qui le nourri, loge, couche, blanchi sans rien débourser de fait ni d'autre, 17 juillet 1720; MC/ET/XIII/210
    - Tartarin (Louis), maître menuisier, paroisse Saint-Sulpice § Inventaire après décès de Carrière (Elisabeth), 23 juillet 1720; MC/ET/XIII/210
      inventaire après décès; Tartarin, Louis; Carrière, Elisabeth
    - BOIROUX (Charles) Maître maçon faubourg Montmartre § Remboursement .., 25 juillet 1720; MC/ET/XIII/210
      Boiroux, Charles
    - FARINIER (Jacques) Marbrier faubourg Montmartre § Remboursement .., 25 juillet 1720; MC/ET/XIII/210
      Farinier, Jacques
    - BOIROUX (François) Maçon faubourg Montmartre § Remboursement .., 25 juillet 1720; MC/ET/XIII/210
      Boiroux, François
    - Réduction de rente par la femme de Nicolas Dezègre, maître sculpteur, demeurant rue du Gros-Chênet., 29 juillet 1720; MC/ET/XIII/210
      Gros-Chenet (rue du); Dezègre, Nicolas; sculpteur
    - Salutati (Antoine), marchand orfèvre joaillier, Paris § Réduction de rente par la veuve de .., 29 juillet 1720; MC/ET/XIII/210
      Salutati, Antoine
  - Minutes. 1720, août - septembre, août - septembre 1720; MC/ET/XIII/211
    - Binet (Claude), maître peintre, rue des Orties § Mariage de .., 4 août 1720; MC/ET/XIII/211
      contrat de mariage; Binet, Claude
    - DUMAGNY (Claude) Maître menuisier Rue des Gravilliers § Quittance donnée par .., 20 août 1720; MC/ET/XIII/211
      quittance; Dumagny, Claude
    - BERTRAND (François) Maçon Rue Saint-Joseph § Mariage de la fille de .., 21 août 1720; MC/ET/XIII/211
      contrat de mariage; Bertrand, François
    - MAILLARD (Louis) Maître sculpteur Paris § Présent au mariage GAULTIER-VIVAN, 25 août 1720; MC/ET/XIII/211
      contrat de mariage; Maillard, Louis
    - GAULTIER (Gabriel) Sculpteur Paris § Présent au mariage Gaultier, Vinan, 25 août 1720; MC/ET/XIII/211
      contrat de mariage; Gaultier, Gabriel
    - VINAN (Jacques Vivien) Maître sculpteur Rue poissonnière § Mariage de la fille de -, 25 août 1720; MC/ET/XIII/211
      contrat de mariage; Vinan, Jacques Vivien
    - Delorme (Charles Antoine), marchand orfèvre, rue aux Fèves § Consentement donné., 26 août 1720; MC/ET/XIII/211
      ratification; Delorme, Charles Antoine
    - Bidault (Gabriel), marchand orfèvre, pont Saint-Michel § Réduction de rente .. 3 actes, 28 août 1720; MC/ET/XIII/211
      Bidault, Gabriel
    - LEGROS (François) entrepreneur des bâtiments du roi. Porte rue de Reuilly § Réduction., 2 septembre 1720; MC/ET/XIII/211
    - SANDRÉ (Hubert) Sculpteur Rue Montmartre § Vente par -, 7 septembre 1720; MC/ET/XIII/211
    - DESJARDINS (Jean Louis) Maître Sculpteur Académie de Saint-Luc Quinze vingt § Vente à .., 7 septembre 1720; MC/ET/XIII/211
      acte de vente; Desjardins, Jean Louis
    - MALLET (Gabriel) Sculpteur et peintre Rue Saint-Joseph § Mariage de la fille de .., 9 septembre 1720; MC/ET/XIII/211
      contrat de mariage; Mallet, Gabriel
    - LEFEBVRE (Jean) Maître tapissier Rue Montmartre § Renonciation à legs .., 9 septembre 1720; MC/ET/XIII/211
    - DELACOURT (Robert) Maître menuisier Rue de Clery § Mise en apprentissage chez .., 12 septembre 1720; MC/ET/XIII/211
    - Menuisier (apprentissage de ..) § Mise en .. par la veuve Vaillant, de son fils Claude mineur, pour 5 ans chez Delacourt (Robert), qui le nourrit, couche, loge, moyennant 100 livres, 12 septembre 1720; MC/ET/XIII/211
      contrat d'apprentissage; Vaillant, veuve; Vaillant, Claude; Delacourt, Robert
    - CORNIQUET (François) Maître brodeur Paris § Présent au mariage VIGER-GASSE, 21 septembre 1720; MC/ET/XIII/211
      contrat de mariage; Corniquet, François
    - COURCELLE (Jean-Baptiste) Maître brodeur Paris § Présent au mariage VIGER-GASSE, 21 septembre 1720; MC/ET/XIII/211
      contrat de mariage; Courcelle, Jean-Baptiste
    - LEVERT (Jean) Maître brodeur Paris § Présent au mariage VIGER-GASSE, 21 septembre 1720; MC/ET/XIII/211
      contrat de mariage; Levert, Jean
    - VIGER (Claude) Maître brodeur Paris § Présent au mariage VIGER-GASSE, 21 septembre 1720; MC/ET/XIII/211
    - VIGER (Pierre) Maître brodeur Rue Beauregard § Mariage de .., 21 septembre 1720; MC/ET/XIII/211
    - GASSE (Jean) Maître brodeur rue N.D. de Bonaventure § Mariage de la fille de .., 21 septembre 1720; MC/ET/XIII/211
      contrat de mariage; Gasse, Jean
    - COLLIER (Jacques) Maître horloger Abbaye de Saint-Germain § Quittance .., 29 septembre 1720; MC/ET/XIII/211
      quittance; Collier, Jacques
    - COLLIER (Jean -Baptiste) Maître horloger Rue de Seine § Quittance, 29 septembre 1720; MC/ET/XIII/211
      quittance; Collier, Jean-Baptiste
    - Therest (Jean Joseph), maître menuisier, rue Feydeau. § Devis et marché de menuisier .., 18 juillet 1722; MC/ET/XIII/211
      devis; marché; Theret, Jean Joseph
  - Minutes. 1720, octobre - décembre, octobre - décembre 1720; MC/ET/XIII/212
    - Potain (Félix), maître menuisier, rue Neuve Saint-Roch. § Constitution .., 1er octobre 1720; MC/ET/XIII/212
    - Potain (Félix), maître menuisier, rue Neuve Saint-Roch § Titre clérical .., 4 octobre 1720; MC/ET/XIII/212
      Potain, Félix
    - Marché passé par Antoine Lemoine, maître sculpteur ordinaire du roi, demeurant rue Montmartre., 17 octobre 1720; MC/ET/XIII/212
      marché; Montmartre (rue); Lemoine, Antoine; sculpteur
    - POLHAY (François) Maître Serrurier; Rue du Mail § Quittance donneur par .., 17 octobre 1720; MC/ET/XIII/212
      quittance; Polhay, François
    - BRUNET (Antoine) Maître Serrurier Rue Masure § Quittance donnée -, 17 octobre 1720; MC/ET/XIII/212
      quittance; Brunet, Antoine
    - Obligation concernant Auguste César Lebègue, architecte, ingénieur du roi, demeurant rue Tiquetonne., 18 octobre 1720; MC/ET/XIII/212
      obligation; Tiquetonne (rue); Lebègue, Auguste César; architecte; ingénieur
    - MORIN (Antoine) Maître Cartier papetier Rue de Bourbon § Réduction .., 19 octobre 1720; MC/ET/XIII/212
      Morin, Antoine
    - Potain (Félix), maître menuisier, rue Neuve Saint-Roch § Réduction de rente .., 19 octobre 1720; MC/ET/XIII/212
    - MATHENOT (Jean) Marchand Tapissier Paris § Quittance donnée à .., 31 octobre 1720; MC/ET/XIII/212
    - Vente par Pierre Nativelle, architecte des bâtiments du roi, demeurant rue Pavée, 19 décembre 1720; MC/ET/XIII/212
      plan joint.
      acte de vente; Pavée (rue); Nativelle, Pierre; architecte
    - PETIT (Jacques), maître peintre § Mariage, entre Jean LECLERC, l'un des vingt-quatre violans de la chambre du roi, et Cécile PETIT, fille de .., 22 décembre 1720; MC/ET/XIII/212
      contrat de mariage; Petit, Jacques; Leclerc, Jean; Petit, Cécile
    - Société dont font partie Jules Degoullon, demeurant rue Meslay, André Legoupil, demeurant au Vieux-Louvre, Pierre Taupin, demeurant rue Pontorgueil, tous sculpteur ordinaire des bâtiments du roi., 30 décembre 1720; MC/ET/XIII/212
      acte de société; Louvre (palais du); Meslay (rue); Montorgueil (rue); Degoullons, Jules (16..-17..); Legoupil, André; Taupin, Pierre (1662?-1734); sculpteur
  - Minutes. 1721, janvier - mars, janvier - mars 1721; MC/ET/XIII/213
    - Liste de tableaux, certains avec nom d'auteur dans l'inventaire après décès de Jean Leflamand, marchand bourgeois de Paris, demeurant rue de la Monnaie., 2 janvier 1721; MC/ET/XIII/213
      inventaire après décès; Monnaie (rue de la); Leflamand, Jean; commerçant
    - Henry (Jean Baptiste), maître peintre, quai Neuf estime les tableaux § Inventaire après décès de Jean Le Flamand marchand, 2 janvier 1721; MC/ET/XIII/213
      inventaire; Henry, Jean Baptiste; Le Flamand, Jean de
    - Quesnot (Jean) maître serrurier rue des Vieux Augustins § bail à .., 4 janvier 1721; MC/ET/XIII/213
      bail; Quesnot, Jean
    - Lefebure (Jean) marchand tapissier rue Montmartre § Inventaire après décès de la femme de .., 4 janvier 1721; MC/ET/XIII/213
      inventaire; Lefebure, Jean
    - Pinguemet (Antoine) ébéniste rue du Temple § Mariage de la fille de .., 6 janvier 1721; MC/ET/XIII/213
      contrat de mariage; Pinguemet, Antoine
    - Placenot (Philippe) maître brodeur rue Poissonnière § Inventaire après décès de .., 17 janvier 1721; MC/ET/XIII/213
      inventaire; Placenot, Philippe
    - Beaucousin (Alexandre), marchand orfèvre, à Paris § Mariage du fils de feu .., 19 janvier 1721; MC/ET/XIII/213
      contrat de mariage; Beaucousin, Alexandre
    - Duguet (Joseph), marchand orfèvre, rue de la Harpe § Mariage de la fille de .., 19 janvier 1721; MC/ET/XIII/213
      contrat de mariage; Duguet, Joseph
    - Beaucousin (Edmé), marchand orfèvre, rue de la Harpe § Mariage de .., 19 janvier 1721; MC/ET/XIII/213
      contrat de mariage; Beaucousin, Edmé
    - Convention concernant Nicolas Dezègre, sculpteur ordinaire du duc d'Orléans régent de France, demeurant rue du Gros-Chenet., 22 janvier 1721; MC/ET/XIII/213
      convention; Gros-Chenet (rue du); Dezègre, Nicolas; sculpteur
    - Croisnu (Jacques) maître brodeur rue Poissonnière § Inventaire après décès de .., 27 janvier 1721; MC/ET/XIII/213
      inventaire; Croisnu, Jacques
    - Dallemagne (Jacques) brodeur privilégié suivant la Cour rue du Petit Hurlair § Inventaire après décès de Jacques Croisnu, maître brodeur, 27 janvier 1721; MC/ET/XIII/213
      inventaire; Dallemagne, Jacques
    - Titon (Simon) maître brodeur rue de Cléry § Inventaire après décès de Jacques Croisnu, maître brodeur, 27 janvier 1721; MC/ET/XIII/213
      inventaire; Titon, Simon
    - Rousseau (Jérôme) maître maçon rue du Gros Chenet § Marché (livraison du vin), 29 janvier 1721; MC/ET/XIII/213
      marché; Rousseau, Jérôme
    - Malherbe (Joseph), marchand orfèvre, cour de Lamoignon § Mariage de .., 29 janvier 1721; MC/ET/XIII/213
      contrat de mariage; Malherbe, Joseph
    - Fontaine (Jean Baptiste) maître sculpteur à la Barrière du Temple § décharge, 6 février 1721; MC/ET/XIII/213
      Fontaine, Jean Baptiste
    - Lequin (Jacques), maître orfèvre, rue de la Mortellerie § Bail à .., 6 février 1721; MC/ET/XIII/213
      bail; Lequin, Jacques
    - Bail par Pierre Nativelle, architecte des bâtiments du roi, demeurant rue Pavée., 8 février 1721; MC/ET/XIII/213
      bail; Pavée (rue); Nativelle, Pierre; architecte
    - Modinier (Jacques) maçon; fg. Montmartre § Mariage de la fille de .., 9 février 1721; MC/ET/XIII/213
      contrat de mariage; Modinier, Jacques
    - Bail par Nicolas Dezègre, sculpteur ordinaire des bâtiments du duc d'Orléans régent de France, demeurant rue du Gros-Chenet, d'un petit corps de logis avec un jardin, sis rue Mouffetard, à Jean-Baptiste Mercier, maître sculpteur., 18 février 1721; MC/ET/XIII/213
      bail; Gros-Chenet (rue du); Mouffetard (rue); Dezègre, Nicolas; Mercier, Jean-Baptiste; sculpteur
    - Mercier (Jean Baptiste) maître Sculpteur rue Sainte-Barbe § bail à .., 18 février 1721; MC/ET/XIII/213
      bail; Mercier, Jean Baptiste
    - Sarazin (Nicolas) maître maçon rue Neuve Saint Sauveur § Mariage du fils de .., 24 février 1721; MC/ET/XIII/213
      contrat de mariage; Sarazin, Nicolas
    - Jaubois (Pierre) maçon à Saint - Cloud § Constitution, 4 mars 1721; MC/ET/XIII/213
      constitution de rente; Jaubois, Pierre
    - Bail par Nicolas Dezègre, maître sculpteur, demeurant rue du Gros-Chênet., 5 mars 1721; MC/ET/XIII/213
    - Ambres (hôtel d') rue du Gindre Etat des meubles de l'... § Inventaire après décès du marquis d'Ambres, 12 mars 1721; MC/ET/XIII/213
    - Letellier (Philippe) maître tapissier rue Saint-Roch § autorisation, 17 mars 1721; MC/ET/XIII/213
    - Déclaration de Jules Degoullon, sculpteur ordinaire du roi, demeurant rue Meslay, disant qu'il avait vendu différentes portions de la place vague, à lui cédée par l'Hôtel-de-Ville, moyennant 16 000 livres, par acte du 5 octobre 1714., 31 mars 1721; MC/ET/XIII/213
      déclaration; Meslay (rue); Degoullons, Jules (16..-17..); sculpteur
    - Deschamps (Nicolas) menuisier à Paris § Déclaration, 31 mars 1721; MC/ET/XIII/213
      déclaration; Deschamps, Nicolas
  - Minutes. 1721, avril - juin, avril - juin 1721; MC/ET/XIII/214
    - Levesque (Julien), marchand orfèvre, quai des Orfèvres § Mariage de la fille de .., 20 avril 1721; MC/ET/XIII/214
      contrat de mariage; Levesque, Julien
    - Ecosse (Jean), marchand orfèvre, place Dauphine § Mariage de .., 20 avril 1721; MC/ET/XIII/214
      contrat de mariage; Ecosse, Jean
    - Levesque (Jacques), marchand orfèvre, Paris § Présent au mariage Ecosse-Levesque, 20 avril 1721; MC/ET/XIII/214
      contrat de mariage; Levesqe, Jacques
    - Malherbe (Joseph), marchand orfèvre, Paris § Présent au mariage Ecosse-Levesque, 20 avril 1721; MC/ET/XIII/214
    - Lescardé (Octave), marchand orfèvre, Paris § Présent au mariage Ecosse - Levesque, 20 avril 1721; MC/ET/XIII/214
      contrat de mariage; Lescardé, Octave
    - Bidault (Gabriel), marchand orfèvre, pont Saint-Michel § Bail par .. 2 actes, 23 avril 1721; MC/ET/XIII/214
      bail; Bidault, Gabriel
    - BLANCHARD (Edmé) Maître menuisier Rue la Porte Montmartre § Bail à .., 3 mai 1721; MC/ET/XIII/214
      bail; Blanchard, Edmé
    - CAPELLE (Guillaume) Maître sculpteur; Rue Beauregard § obligation .., 5 mai 1721; MC/ET/XIII/214
      obligation; Capelle, Guillaume
    - Désistement de bail par Nicolas Dezègre, sculpteur ordinaire des bâtiments du roi, demeurant rue du Gros-Chenet., 7 mai 1721; MC/ET/XIII/214
      renonciation; bail; Gros-Chenet (rue du); Dezègre, Nicolas; sculpteur
    - MERCIER (Jean Baptiste) Maître Sculpteur Rue Mouffetard § Désistement de Bail .., 7 mai 1721; MC/ET/XIII/214
    - Bail par Jules Degoullon, sculpteur des bâtiments du roi, demeurant rue de Meslay., 9 mai 1721; MC/ET/XIII/214
    - PILLIARD (Henri-Armand) Tapissier Paris § Présent au mariage LEVASSEUR-PREVOST, 9 mai 1721; MC/ET/XIII/214
      contrat de mariage; Pilliard, Henri-Armand
    - LEVASSEUR (Jacques) Serrurier Rue de la Monnaie § remariage de .., 9 mai 1721; MC/ET/XIII/214
      contrat de mariage; Levasseur, Jacques
    - BARILLET (Louis) Maître peintre de l'Académie de Saint-Luc Rue du Gros Chenet § Bail d'une maison par .., 13 mai 1721; MC/ET/XIII/214
    - BEDIER (Henry) Maître peintre de l'Académie de Saint Luc Rue Neuve Saint-Laurent § Reconnaissance, 18 mai 1721; MC/ET/XIII/214
      reconnaissance; Bedier, Henry
    - GAULT (Denis) Maître horloger Rue Montmartre § Mise en apprentissage chez .., 19 mai 1721; MC/ET/XIII/214
    - LEROUX (François) Maçon, entrepreneur de bâtiments; Rue de Reuilly faubourg Saint-Antoine § Marché passé par .., 19 mai 1721; MC/ET/XIII/214
      marché; Leroux, François
    - HORLOGER (apprentissage d') § Mise en .. par JORET (Pierre) de son fils Antoine âgé de 14 ans, pour 8 ans chez GAULT (Denis) qui le nourri, loge, blanchi moyennant 150 livres, 19 mai 1721; MC/ET/XIII/214
    - BULET (François) Ebéniste Paris § Présent au mariage MERLE-MALLET, 31 mai 1721; MC/ET/XIII/214
      contrat de mariage; Bulet, François
    - MALLET (Jacques), Peintre Paris, § Temoin au mariage MERLE MALLET, 31 mai 1721; MC/ET/XIII/214
      contrat de mariage; Mallet, Jacques; Mallet, Merle
    - MALLET (Gabriel) Sculpteur et peintre Rue du Bout du Monde § Mariage de la fille de .., 31 mai 1721; MC/ET/XIII/214
    - HALLOT (Etienne) Maître maçon entrepreneur de bâtiments Rue Montmartre § Bail par .., 2 juin 1721; MC/ET/XIII/214
    - ETIENNE (Pierre) Maître marbrier Rue du Mail § Mariage de la fille de .., 15 juin 1721; MC/ET/XIII/214
      contrat de mariage; Etienne, Pierre
    - LANGLET (Philippe) Maître menuisier Paris § Présent au mariage Guelan-Langlet, 15 juin 1721; MC/ET/XIII/214
      contrat de mariage; Langlet, Philippe
    - LANGLET (Louis) Maître menuisier Faubourg. Sainte-Marguerite § Mariage de la fille de .., 15 juin 1721; MC/ET/XIII/214
      contrat de mariage; Langlet, Louis
    - HUBERT (Guillaume) menuisier Paris. § Présent au mariage Guilau-Lauglet, 15 juin 1721; MC/ET/XIII/214
      contrat de mariage; Hubert, Guillaume
    - HERAN (Pierre) Maître menuisier Paris. § Présent au mariage GOUILAU-Lauflet, 15 juin 1721; MC/ET/XIII/214
      contrat de mariage; Heran, Pierre
    - DUPIN (Louis) Maître sculpteur faubourg Poissonnière § Convention passée par .., 16 juin 1721; MC/ET/XIII/214
      Dupin, Louis
    - Potain (Félix), maître menuisier, rue Neuve Saint-Roch. § Constitution .., 21 juin 1721; MC/ET/XIII/214
    - Petit (Michel), maître menuisier, rue de Cléry - § Constitution .., 21 juin 1721; MC/ET/XIII/214
      constitution de rente; Petit, Michel
    - Liste de tableaux certains avec nom d'auteur, dans l'inventaire après décès de Jérôme Thomas, 25 juin 1721; MC/ET/XIII/214
      [Bibliothèque].
      Autres dépouillement(s):
      Fichier Bibliothèques.
      inventaire après décès; Thomas, Jérôme
    - Sabre (Martin), maître menuisier, rue Saint-Germain-l'Auxerrois § Bail d'une maison à .., 25 juin 1721; MC/ET/XIII/214
      bail; Sabre, Martin
    - Sabre (Claude), menuisier, rue Saint-Germain-l'Auxerrois § Bail d'une maison au frère de .., 25 juin 1721; MC/ET/XIII/214
      bail; Sabre, Claude
    - ANNEST (Guillaume) Maître menuisier Place de la Villeneuve § Constitution .., 28 juin 1721; MC/ET/XIII/214
      constitution de rente; Annest, Guillaume
    - FOLIN (Nicolas) Maître menuisier Paris § Constitution .., 28 juin 1721; MC/ET/XIII/214
      constitution de rente; Folin, Nicolas
    - Pillon (Nicolas), maître menuisier, rue de Cléry § Constitution de rente par .., 28 juin 1721; MC/ET/XIII/214
      constitution de rente; Pillon, Nicolas
  - Minutes. 1721, juillet - septembre, juillet - septembre 1721; MC/ET/XIII/215
    - TOURNANT (Charles) Maître maçon Rue de la Licorne § Quittance., 4 juillet 1721; MC/ET/XIII/215
      quittance; Tournant, Charles
    - Quittance donnée par Jacques Desjardins, sculpteur du roi, demeurant au Vieux-Louvre, à Jules Degoullon., 11 juillet 1721; MC/ET/XIII/215
      quittance; Louvre (palais du); Degoullons, Jules (16..-17..); Desjardins, Jacques; sculpteur
    - Quittance donnée par Pierre François Sanson, peintre de l'académie de Saint-Luc, demeurant rue des Vieux-Augustins., 15 juillet 1721; MC/ET/XIII/215
      quittance; Vieux-Augustins (rue des); Sanson, Pierre François; peintre
    - SANSON (Pierre), Peintre, de la Communauté de Saint-Luc Paris § quittance reçue par, 15 juillet 1721; MC/ET/XIII/215
      quittance; Sanson, Pierre
    - Bail par Jacques Prou, sculpteur de l'Académie royale, demeurant aux Gobelins., 15 juillet 1721; MC/ET/XIII/215
      bail; Gobelins (manufacture des); Prou, Jacques (1655-1706); sculpteur
    - BERTHAULT (François) Maître maçon Rue des Vieux Augustins § Obligation par .., 17 juillet 1721; MC/ET/XIII/215
      obligation; Berthault, François
    - Lepouzé (Georges), marchand orfèvre, rue Aubry-Le-Boucher. § Mariage de .., 20 juillet 1721; MC/ET/XIII/215
      contrat de mariage; Lepouzé, Georges
    - Bail par Nicolas Dezègre, sculpteur en marbre, demeurant rue du Gros-Chenet., 29 juillet 1721; MC/ET/XIII/215
      bail; Gros-Chenet (rue du); Dezègre, Nicolas; sculpteur; tailleur de pierre
    - Bail d'une maison par Nicolas Dezègre, sculpteur en marbre, demeurant rue du Gros-Chenêt., 31 juillet 1721; MC/ET/XIII/215
    - BALAGNY (Pierre) Maître peintre et sculpteur Rue du Croissant § Bail par .., 3 août 1721; MC/ET/XIII/215
    - Heme de Maison Rouge (Etienne), marchand orfèvre, Pont au Change § Mariage de .., 4 août 1721; MC/ET/XIII/215
      contrat de mariage; Heme de Maison Rouge, Etienne
    - Procuration rapportée par Nicolas Dezègre, sculpteur en marbre, demeurant rue du Gros-Chenet., 20 août 1721; MC/ET/XIII/215
      procuration; dépôt de pièces; Gros-Chenet (rue du); Dezègre, Nicolas; sculpteur; tailleur de pierre
    - Bertin (Antoine), marchand orfèvre, Saint-Jacques-de-la-Boucherie § Mariage de la fille de .., 10 septembre 1721; MC/ET/XIII/215
      contrat de mariage; Bertin, Antoine
    - Prévost (Pierre), marchand orfèvre, rue des Chargeurs § Mariage du fils de .., 10 septembre 1721; MC/ET/XIII/215
      contrat de mariage; Prévost, Pierre
    - Prévost (Joseph), marchand orfèvre, rue de Gesvres § Mariage de .., 10 septembre 1721; MC/ET/XIII/215
      contrat de mariage; Prévost, Joseph
    - Prévost (Claude), marchand orfèvre, Paris § Présent au mariage Prevost-Bertin, 10 septembre 1721; MC/ET/XIII/215
      contrat de mariage; Prévost, Claude
    - Dépôt de certificat. J. Baudry, recteur de la paroisse de Saint-Médard-de-Doulon, évêché de Nantes, certifie que l'écuyer Nicolas Pascal Clairambault, généalogiste des ordres du roi en survivance, demeurant actuellement avec Madame de Clairambault, sa mère, dans leur maison du Verger en ladite paroisse, jouit d'une parfaite santé et fait tout les fonctions d'un homme bien constitué et bien vivant. Fait à Doulon le 13 juillet 1721., 10 septembre 1721; MC/ET/XIII/215
      Acte signalé par le personnel du Minutier Central.
      Date de création de la notice: L. Roumegou (2015)
      dépôt de pièces; certificat; Baudry, J.; Clairambault, Nicolas Pascal; Nantes (Loire-Atlantique)
    - PINGAT (Philippe) Maître sculpteur Paris § Présent au mariage PINGAT-DEMORTAIN, 14 septembre 1721; MC/ET/XIII/215
      contrat de mariage; Pingat, Philippe
    - PINGAT (Michel), Maître peintre, Paris § Présent au mariage PINGAT - DEMORTAIN, 14 septembre 1721; MC/ET/XIII/215
      contrat de mariage; Pingat, Michel; Demortain, M.
    - PINGAT (Jacques), Maître peintre, Quai Pelletier § Mariage de .., 14 septembre 1721; MC/ET/XIII/215
      contrat de mariage; Pingat, Jacques
    - Demortain (Gilles), maître peintre, pont Notre-Dame § Mariage de la fille de .., 14 septembre 1721; MC/ET/XIII/215
      contrat de mariage; Demortain, Gilles
    - LANGIBOUT (Jean) Maçon faubourg Saint-Honoré § Mariage du fils de .., 18 septembre 1721; MC/ET/XIII/215
      contrat de mariage; Langibout, Jean
    - LANGIBOUT (Jean Pierre) Maçon faubourg Saint-Honoré. § Mariage de .., 18 septembre 1721; MC/ET/XIII/215
      contrat de mariage; Langibout, Jean Pierre
    - PINGAT (Pierre), Maître peintre, Quai Pelletier § Mariage du fils de .., 19 septembre 1721; MC/ET/XIII/215
      contrat de mariage; Pingat, Pierre
    - GOUNOT (Pierre) Sculpteur en bois Porcherons § Consentement .., 21 septembre 1721; MC/ET/XIII/215
      Gounot, Pierre
    - BREST (Sylvain) Maître maçon entrepreneur de bâtiments Rue de la Mortellerie § Quittance donnée .., 22 septembre 1721; MC/ET/XIII/215
      quittance; Brest, Sylvain
    - Reconnaissance et déclaration. Antoine Mahieu. Maître à danser à Versailles., 24 septembre 1721; MC/ET/XIII/215
      reconnaissance; déclaration; Versailles (Yvelines); Mahieu, Antoine; enseignant; danseur
  - Minutes. 1721, octobre - décembre, octobre - décembre 1721; MC/ET/XIII/216
    - Villain (Nicolas) maître doreur rue Neuve Saint-Eustache § Inventaire après décès de .., 3 octobre 1721; MC/ET/XIII/216
      inventaire; Villain, Nicolas